# 新金融准则，非交易性权益工具投资，什么条件应该指定为公允价变动计入其他综合收益？

提问人：dinydong 时间：2020-09-27 09:46:00
各位老师，
根据新金融准则，非交易性权益工具投资，可以指定为以公允价值计量且其变动计入其他综合收益的金融资产（其他权益工具投资），不指定则分类为以公允价值计量且其变动计入当期损益的金融资产（交易性金融资产核算，超过 12 个月报表列“其他非流动金融资产”）。 一旦指定、不得撤销；终止确认时其他综合收益不得转损益，计入留存收益。
请问，指定是不是没有其他要求了？只要满足“1.权益工具投资和2.非交易”这两个条件，其他不管什么战略投资非战略投资的，也不管要不要消除或显著减少会计错配，都可以指定为公允价变动计入其他综合收益？也没有要求应该要指定的条件？可以都不指定，全部在作为公允价变动计入当期损益？毕竟企业做出投资，一般是希望后续收益进利润表的。
谢谢！

回答人：chenyiwei
在满足条件（符合发行方权益工具定义；满足非交易性条件）的前提下，是否指定为FVOCI，企业管理层有很大的自由裁量权。该项指定是在单项金融资产的层面上作出的，可以都指定，也可以都不指定，或者指定其中一部分。

提问人：dinydong 时间：2020-09-28 14:46:00
谢谢陈老师！
追问下，
如果一家企业A(如制造行业或者教育行业），出资占被投资方（非上市公司）5%或者10%股权，不具有重大影响的普通股股权投资。
在满足条件（符合发行方权益工具定义；满足非交易性条件）的前提下：
如果A管理层不主动指定，对该5%投资就是分类为FVTPL（变动计入当期损益）吧？
想要分类为FVTPLFVTPL，有要求企业AA的营业执照或者主营业务里有投资业务么？
谢谢！

回答人：chenyiwei
对营业执照的经营范围没有要求，更多地是管理层意图的体现。